【裁判字號】    99,審抗,128
【裁判日期】    990526
【裁判案由】    本票裁定
【裁判全文】
臺灣臺北地方法院民事裁定             99年度審抗字第128號
抗  告  人  甲○○
相  對  人  永豐商業銀行股份有限公司
法定代理人  乙○○
上列當事人間聲請本票裁定事件，抗告人對於中華民國99年3 月
26日本院99年度司票字第3517號民事裁定提起抗告，本院裁定如
下：
    主  文
抗告駁回。
抗告程序費用新臺幣壹仟元由抗告人負擔。
    理  由
一、按執票人向本票發票人行使追索權時，得聲請法院裁定後強
    制執行，票據法第123 條定有明文；次按本票執票人，依上
    開規定，聲請法院裁定許可對發票人強制執行，係屬非訟事
    件，此項聲請之裁定，及抗告法院之裁定，僅依非訟事件程
    序，以審查強制執行許可與否，並無確定實體上法律關係存
    否之效力，如發票人就票據債務之存否有爭執時，應由發票
    人提起確認之訴，以資解決（最高法院57年臺抗第76號判例
    意旨參照）。
二、本件相對人主張略以：伊執有抗告人所簽發如原裁定所示之
    本票1 紙（以下稱系爭本票），並免除作成拒絕證書。詎伊
    於到期日後提示未獲付款，尚積欠本金新臺幣（下同）3,00
    4,049 元未清償，為此依票據法第123 條規定聲請裁定准予
    強制執行等情，業據其提出系爭本票1 紙為證，原裁定予以
    准許，形式上審查即無不合。抗告意旨略以：系爭本票所載
    之到期日即民國99年1 月10日，伊因工作關係不在居住地，
    而系爭本票上之總金額及到期日原係空白，相對人應先知會
    伊金額及日期，方屬洽當。又相對人於到期日提示系爭本票
    ，為伊所不知，其後伊仍陸續繳交房屋貸款，顯示伊並未有
    不願還清貸款之情事。況伊除工作關係外，適逢二月農曆年
    節致繳款有拖延乙事，於相對人以簡訊通知繳款後，伊仍盡
    力繳清該期貸款，且相對人於99年4 月6 日再以簡訊通知伊
    三月份之貸款應於同年4 月9 日前繳清，此證明伊並非惡意
    不願繳交貸款之情事等語，所稱縱然屬實，亦係實體法上之
    爭執，應由抗告人另行提起訴訟以資解決，非本件非訟程序
    所得加以審究。從而，抗告意旨指摘原裁定不當，求予廢棄
    ，為無理由，應予駁回。
三、據上論結，本件抗告為無理由。依非訟事件法第21條第2 項
    、第24條第1 項、第46條，民事訴訟法第495 條之1 第1 項
    、第449 條第1 項、第78條，裁定如主文。
中    華    民    國    99    年    5     月    26    日
                  民事第六庭審判長法  官    朱漢寶
                                  法  官    吳定亞
                                  法  官    蔡和憲
上為正本係照原本作成。
本裁定除以適用法規顯有錯誤為理由，不得再抗告。如提起再抗
告，應於收受後10日內委任律師為訴訟代理人向本院提出再抗告
狀。並繳納再抗告費新台幣1,000 元。
中    華    民    國    99    年    5     月    27    日
                                  書記官    廖素芳

司法院資訊處製作；財團法人民間司法改革基金會備份。
